【裁判字號】    90,交易,38
【裁判日期】    900525
【裁判案由】    過失致死
【裁判全文】
臺灣嘉義地方法院刑事判決                            九十年度交易字第三八號
    公  訴  人  臺灣嘉義地方法院檢察署檢察官
    被      告  丙○○
右列被告因過失致人於死案件，經檢察官提起公訴（九十年度偵字第二四五號），本
院判決如左：
    主  文
丙○○因過失致人於死，處有期徒刑陸月，如易科罰金，以參佰元折算壹日。
    事  實
一、丙○○於民國八十九年十二月三十一日下午六時五分許，駕駛車牌號碼ＳＢ─四
    九一二號自小客車，沿台十九線由嘉義縣六腳鄉往雲林縣北港鎮由南向北方向行
    駛，途經台十九線六八公里七○○公尺處、即嘉義縣六腳鄉蘇厝村四號前，其原
    應注意汽車行進中駕駛人應注意車前狀況，隨時採取必要安全措施，且行車速度
    在市區道路，時速不得超過四０公里。而依當時天候晴、暮光、劃有分向限制線
    之二線道及慢車道之省道、於設有閃光黃燈號誌之四岔路、路面乾燥無缺陷、無
    障礙物、視距良好等情形，又無不能注意之情事，竟疏於注意及此，而貿然以時
    速六十公里左右速度行駛，致撞及欲橫越該道路之行人李蔡謹，造成李蔡謹受有
    頭部外傷、顱內出血，經送雲林縣北港鎮媽祖醫院後，於當日下午七時許不治死
    亡。丙○○於犯罪未發覺前主動打電話報警，並向到醫院處理警員甲○○自首，
    表明並接受裁判。
二、案經死者之子乙○○訴由臺灣嘉義地方法院檢察署檢察官偵查起訴。
    理  由
一、訊據被告丙○○對於右開事實坦承不諱，核與被害人李蔡謹之子乙○○指訴之情
    節相符，並有道路交通事故調查報告表及現場照片八幀在卷可稽。又被害人因本
    件車禍受有頭部外傷、顱內出血等傷害不治死亡，亦經台灣嘉義地方法院檢察署
    檢察官督同法醫師相驗屬實，製有相驗筆錄、驗斷書、相驗屍體證明書各一份附
    卷足憑。而依前開報告表及照片所示，肇事地點為嘉義縣六腳鄉台十九線六八公
    里七○○公尺處之交岔路口，被告所駕駛車輛在往北行向車道遺留有二道各為二
    一‧一、十九公尺之煞車痕，暨往北快車道之路口內，向外側（慢車道）延伸，
    參以被告自陳當時車速為五十至六十公里，再參以被害人血跡位於被告汽車左後
    方之快車道內。依此現場況及被告自訴，可知係因被告行經閃光黃燈號誌路口，
    未注意車前狀況且未減速、反嚴重超速，始發生本件車禍。
二、按汽車駕駛人應注意車前狀況，隨時採取必要安全措施，且行車速度在市區道路
    ，時速不得超過四０公里，且閃光黃燈係表示「警告」，車輛行經閃光黃燈號誌
    路口，應速接近，注意安全，小心通過；道路交通安全規則第九十四條第三項、
    第九十三條第一項第一款、第一三四條第五款、道路交通標誌標線號誌設置規則
    第二一一條第一項第一款分別定有明文。被告領有駕駛執照，理應注意及此，而
    依前開報告表及照片所示，肇事地點路面乾燥、無缺陷、無障礙物、視距良好、
    暮間光線，並無不能注意之情事，被告竟疏未注意，駕駛車輛未注意車前狀況、
    行經閃光黃燈號誌交岔路口未減速反超速行駛，致與撞及被害人李蔡謹，使被害
    人傷重死亡，被告自有過失。雖被害人穿越道路，亦疏未注意右側來車，貿然前
    行，致肇車禍，亦與有過失，但被告丙○○仍難辭過失之責。而本件經送臺灣省
    嘉雲區車輛行車事故鑑定委員會鑑定結果，認定被害人李蔡謹穿越道路、未注意
    右側來車，與被告駕駛自小客車，行經閃光號誌路口、未減速反嚴重超速，同為
    肇事原因，有該委員會之鑑定意見書一份附卷可憑，益證被告丙○○之行為有過
    失。再依被害人確因本件車禍致頭部外傷、顱內出血死亡，是被告之過失行為與
    被害人之死亡間具有相當因果關係，本件事證明確，被告犯行洵堪認定。
三、核被告丙○○所為，係犯刑法第二百七十六條第一項之過失致死罪。被告於肇事
    後犯罪未發覺前，主動打電話報警，並向到場及醫院處理警員甲○○自首之事實
    ，業據證人甲○○於本院審理中證述屬實，並有嘉義縣警察局朴子分局北美派出
    所相驗案件初步調查報告表、道路交通事故調查報告表各一份附卷（上載報案人
    為肇事駕駛人即被告丙○○）可稽，是被告於犯罪未發覺前自首，並接受裁判，
    應依刑法第六十二條規定減輕之。爰審酌被告素行良好、被害人與有過失之程度
    、被告於肇事後與被害人家屬約定以新台幣（下同）一百九十萬元和解，雖未完
    全給付完畢，然已給付賠償金共一百二十四萬七千元（含七十四萬七千元保險金
    、五十萬元現金）完畢，此有筆錄一份可憑（審判卷第廿八頁）等一切情狀，量
    處如主文所示之刑，並諭知易科罰金之折算標準。
據上論斷，應依刑事訴訟法第二百九十九條第一項前段，刑法第二百七十六條第一項
、第六十二條前段、第四十一條第一項，罰金罰鍰提高標準條例第一條前段、第二項
，判決如主文。
本案經檢察官陳美君到庭執行職務。
中      華      民      國    九十      年      五      月    二十五    日
                                      臺灣嘉義地方法院刑事第三庭
                                            法  官  蔡  廷  宜
右正本證明與原本無異
如不服本判決應於送達後十日內向本院提出上訴狀（應附繕本）。
中      華      民      國    九十      年      五      月    二十五    日
                                            書記官  尹  玉  琪
附錄論罪科刑法條：
刑法第二百七十六條第一項：因過失致人於死者，處二年以下有期徒刑、拘役或二千
元以下罰金。 (罰金部份業經提高十倍為二萬元)


司法院資訊處製作；財團法人民間司法改革基金會備份。
